【裁判字號】    94,易,139
【裁判日期】    950110
【裁判案由】    竊盜
【裁判全文】
臺灣屏東地方法院刑事判決               94年度易字第139號
公  訴  人  臺灣屏東地方法院檢察署檢察官
被      告  甲○○
上列被告因竊盜案件，經檢察官提起公訴（94年度偵字第582 號
），本院判決如下：
    主  文
甲○○連續攜帶兇器竊盜，累犯，處有期徒刑壹年拾月。扣案之
老虎鉗壹把，沒收之。
    事  實
一、甲○○曾於民國85年間，因竊盜案件經本院以86年度易字第
    228 號判處有期徒刑9 月確定，並與因違反麻醉藥品管理條
    例案經本院以86年度易字第786 號判處有期徒刑7 月確定之
    案定應執行刑為1 年2 月，二者執行於89年3 月24日縮短刑
    期假釋出監，並於91年4 月20日縮刑期滿。
二、詎甲○○仍不知悔改，基於意圖為自己不法所有之概括犯意
    ，先於94年1 月5 日凌晨1 時許，攜帶其所有、客觀上足供
    兇器使用之老虎鉗1 把，到屏東縣崁頂鄉力社大橋旁墓園內
    ，利用拾得之3 支鐵條 (未具扣案，業已為被告丟棄於力社
    大橋下溪流)， 爬上墓園內之電線杆上，剪斷屬於崁頂鄉公
    所所有之電線約100 公尺，得手後再抽取裡面銅線，以新台
    幣1200元之價錢賣予收購廢銅鐵商人。復於同年1 月21日凌
    晨4 時左右，到屏東縣萬巒鄉新置村老滕林墓園內，同以上
    開之方式及工具，竊取墓園內電線杆上屬於萬巒鄉公所所有
    之電線約200 公尺，得手後並帶至崁頂鄉力社大橋旁公墓內
    燃燒，以便抽取裡面銅線出賣。嗣於同日5 時40分左右，甲
    ○○到場欲取走燃燒後之際，為警當場查獲逮補，並扣得甲
    ○○所有竊取電線使用之老虎鉗1 把。
三、案經屏東縣警察局屏東分局報請臺灣屏東地方法院檢察署檢
    察官偵查起訴。
    理  由
一、前揭犯罪事實業據被告甲○○於本院審理時坦承不諱，核與
    被害人丙○○、簡秋勇指述之情節相符，復有扣押物品目錄
    表1 份、贓物認領保管單2 紙及照片13張附卷可稽，被告之
    自白核與事實相符，本件事證已明，被告犯行洵堪認定。
二、按刑法第321 條第1 項第3 款之攜帶兇器竊盜罪，係以行為
    人攜帶兇器竊盜為其加重條件，此所謂兇器，其種類並無限
    制，凡客觀上足對人之生命、身體、安全構成威脅，具有危
    險性之兇器均屬之，且祇須行竊時攜帶此種具有危險性之兇
    器為已足，並不以攜帶之初有行兇之意圖為必要（最高法院
    74年3 月19日刑庭總會決議參照）。查被告用以竊取電線之
    老虎鉗1 支，以之攻擊於人，於客觀上足以為殺害或傷害人
    之生命、身體之器械，堪認為兇器，是核被告所為，係犯刑
    法第321 條第1 項第3 款之攜帶兇器竊盜既遂罪。被告前後
    2 次加重竊盜行為，時間緊接、觸犯構成要件相同之罪，為
    連續犯，依刑法第56條之規定，以加重竊盜犯行論以一罪，
    並加重其刑。又被告甲○○曾於85年間，因竊盜案件經本院
    以86年度易字第228 號判處有期徒刑9 月確定，並與因違反
    麻醉藥品管理條例案經本院以86年度易字第786 號判處有期
    徒刑7 月確定之案定應執行刑為1 年2 月，二者執行於89年
    3 月24日縮短刑期假釋出監，並於91年4 月20日縮刑期滿之
    事實，此有臺灣屏東地方法院檢察署刑案資料查註紀錄表、
    臺灣高等法院被告全國前案紀錄表各一紙附卷可稽，其於5
    年以內再犯本件有期徒刑之罪，為累犯，應依刑法第47條之
    規定加重其刑，並遞加重之。爰審酌被告為圖不勞而獲而屢
    犯竊盜罪行，前甫因攜帶凶器加重竊盜罪經本院89年度易字
    第10 48 號判處有期徒刑1 年8 月，亦經臺灣高等法院高雄
    分院以89年度上易字第1846號維持確定，顯見其不思悔改，
    惡行已深，且持兇器竊盜，易致危害，惟所得財物非鉅及犯
    後坦承犯行等一切情狀，量處如主文所示之刑。
三、又扣案之被告行竊用老虎鉗1 把，為本件犯罪所用工具，且
    為被告所有，業經被告供述在卷（見本院94年12月5 日審判
    筆錄），爰依刑法第38條第1 項第2 款併予宣告沒收；另被
    告行竊電線爬上電線桿所用之3 支鐵條，既經被告供陳乃隨
    手拾獲所得，並無證據證明屬被告所有之物，且業已丟棄，
    爰不為沒收之諭知，附此敘明。
四、另臺灣屏東地方法院檢察署函移送併案審理部分：被告甲○
    ○與共犯丁○○ (業經本院94年度易字第71號判處有期徒刑
    1 年)共 同意圖為自己不法之所有，並基於竊盜之犯意聯絡
    ，於94年1 月16日凌晨1 時左右，由被告甲○○騎乘車牌號
    碼PK C-009號重型機車，後座搭載共犯丁○○，至屏東縣東
    港鎮○○路115 號前，由共犯丁○○攜帶可作為兇器使用的
    剪刀，下手開啟被害人乙○○所有停在該處的車牌號碼WM-3
    256 號自小客車車門，再用剪刀破壞汽車電門鎖而發動，竊
    取該車，甲○○則騎機車在旁等候把風，得手後將該車作為
    2 人代步工具，因認被告涉有共同攜帶凶器加重竊盜罪云云
    。訊據被告甲○○堅詞否認有此部竊盜犯行，辯稱當日伊搭
    載丁○○前往該地後隨即離去，不知丁○○下車後竟自行犯
    案等語。經查：
（一）被告於上開時間騎乘機車搭載丁○○至屏東縣東港鎮○○
      路115 號前找朋友，隨即離去，不知丁○○要下手偷車一
      節，業經證人丁○○於本院結證屬實（見本院95年1 月5
      日審理筆錄），雖丁○○之前於94年2 月18日之警詢中證
      稱當日乃被告命之偷車，惟警詢中所言並無賦予被告對質
      詰問權，此外並無何證據證明證人丁○○於警詢中所言有
      較具可信之情況，自應以其審理中經具結之證詞為據。
（二）復參酌本院當庭勘驗屏東縣東港鎮○○路115 號前社區監
      視光碟片之結果顯示，被告騎乘機車搭載丁○○至畫面右
      上方後，隨即即離去現場，並無停留於現場之狀況，此外
      亦無其他跡證表現出被告有停留現場把風之情形，是以難
      憑此監視光碟內容證明被告有騎機車在旁等候丁○○下手
      行竊並把風之行為。
（三）綜上不能證明被告有此部犯罪之行為，此外檢察官復未提
      出其他積極證據足資認定被告有共同攜帶凶器竊盜汽車犯
      行，則前開移送併辦部分，與本件即不生裁判上一罪關係
      ，無從併辦，應退由檢察官另為適法之處理。
據上論斷，應依刑事訴訟法第299 條第1 項前段，刑法第56條、
第321 條第1 項第3 款、第47條、第38條第1 項第2 款，判決如
主文。
本案經檢察官吳岳輝到庭執行職務。
中    華    民    國    95    年    1    月    10    日
                  刑事第一庭    審判長法  官  潘正屏
                                      法  官  黃聖涵
                                      法  官  羅培毓
以上正本證明與原本無異。
如不服本判決應於收受本判決送達後十日內向本院提出上訴書狀，
其未敘述上訴理由者，並得於提起上訴後十日內向本院補提理由
書狀（均須按他造當事人之人數附繕本）「切勿逕送上級法院」
中    華    民    國    95    年    1    月    10    日
                                書記官  張儷薾
附錄本案論罪科刑法條：
中華民國刑法第321 條第1 項第3 款
犯竊盜罪而有左列情形之一者，處6 月以上、5 年以下有期徒刑
：
三  攜帶兇器而犯之者。


司法院資訊處製作；財團法人民間司法改革基金會備份。
